## Informações Básicas

- **Data:** 02 de Maio
- **Hora:** 21h
- **Local:** Plataforma de Comunicação - Teams
- **Gravação:** 
<iframe width="560" height="315" src="https://www.youtube.com/embed/FKdkQPtg9lA?si=40LvyOEBSY5wMrh5" title="YouTube video player" frameborder="0" allow="accelerometer; autoplay; clipboard-write; encrypted-media; gyroscope; picture-in-picture; web-share" referrerpolicy="strict-origin-when-cross-origin" allowfullscreen></iframe>

- **Participantes:**
  - [✓] [Alana Gabriele](https://github.com/alanagabriele)
  - [✓] [Gustavo Alves](https://github.com/gustaallves)
  - [✓] [Marco Tulio](https://github.com/MarcoTulioSoares)
  - [✓] [Renan Araújo](https://github.com/renantfm4)
  - [✓] [Yasmim Rosa](https://github.com/yaskisoba)

## Discussões

- ⁠Definicao das novas funcionalidades (foram redefinidas de acordo com o feedback do professor)
- ⁠Escolha de quem vai fazer cada funcionalidades
- ⁠Organizar as perguntas pro grupo de foco

## Decisões

As funcionalidades definidas foram:⁠

- ⁠Comprar passagem, Yasmim será responsável;
- ⁠Histórico de passagens compradas (utilizadas ou não), Marco será responsável;
- Acompanhar compra de passagem/pedido, Renan será responsável;
- ⁠Rastreamento de Ônibus em Tempo Real, Alana será responsável;
- ⁠Acúmulo de Pontos por Viagem, Pedro será responsável;
- ⁠Compartilhamento de Viagens, Gustavo será responsável.

## Próxima Reunião

- **Data:** 05 de Maio
- **Objetivos:** Divisão para a gravação da apresentação

## Histórico de Versões

| Versão |    Data    | Descrição | Autor(es)                                          | Revisor(es)                                     |
| ------ | :--------: | --------- | -------------------------------------------------- | ----------------------------------------------- |
| 1.0    | 05/04/2024 | Ata 6     | [Alana Gabriele](https://github.com/alanagabriele) | [Gustavo Alves](https://github.com/gustaallves) |
